【裁判字號】    98,審易,757
【裁判日期】    990122
【裁判案由】    違反毒品危害防制條例
【裁判全文】
臺灣新竹地方法院宣示判決筆錄         98年度審易字第757號
公  訴  人  臺灣新竹地方法院檢察署檢察官
被      告  甲○○
上列被告因違反毒品危害防制條例一案，經檢察官提起公訴（98
年度毒偵字第1492號）後，聲請本院改依協商程序而為判決，於
中華民國99年1 月22日下午4 時在本院刑事第十一法庭宣示判決
，出席職員如下：
                                    審判長法  官  馮俊郎
                                          書記官  蕭汝芳
                                          通  譯  賴光浪
法官起立朗讀判決主文、犯罪事實要旨、處罰條文，及告以上訴
限制、期間並提出上訴狀之法院，且諭知記載其內容：
一、主  文：
    甲○○施用第二級毒品，處有期徒刑陸月，如易科罰金，以
    新臺幣壹仟元折算壹日。扣案之甲基安非他命壹包毛重零點
    肆玖公克，沒收銷燬之；另扣案之吸食器壹組，沒收之。
二、犯罪事實要旨：
（一）甲○○前於民國88年1 月間，因施用毒品案件，經本院於
      88年1 月22日，以88年度毒聲字第100 號裁定送觀察、勒
      戒，並於88年3 月12日入所執行觀察勒戒後，因認無繼續
      施用毒品傾向，於88年3 月26日出所執行完畢，嗣經臺灣
      新竹地方法院檢察署檢察官於88年3 月29日，以88年度偵
      字第2006號、88年度偵緝字第124 號不起訴處分確定。
（二）甲○○不知警惕，又於88年9 月間，因施用毒品案件，經
      本院於88年11月17日，以88年度毒聲字第2382號裁定送觀
      察、勒戒，因認有繼續施用毒品傾向，再經本院於89年10
      月6 日，以89年度毒聲字第2387號裁定，令入戒治處所施
      以強制戒治1 年，於89年10月25日入所執行強制戒治，嗣
      其強制戒治執行滿3 月後，經戒治處所認無繼續戒治之必
      要，經本院於90年3 月12日，以90年度毒聲字第405 號裁
      定停止戒治，於90年4 月10日因停止其處分出監，所餘戒
      治期間付保護管束，然甲○○因於此期間內違反保護管束
      應遵守事項情節重大，嗣經本院於90年7 月5 日，以90年
      度毒聲字第1109號裁定撤銷停止戒治，於91年6 月26日入
      所執行其殘餘戒治期日，並於91年11月4 日執行完畢出所
      ；同時其本次非法施用第二級毒品犯行，亦經本院於89年
      12月5 日，以89年度易字第1224號判決，判處有期徒刑6
      月，嗣於89年12月26日確定，於91年11月1 日入監執行，
      並於91年12月10日徒刑易科罰金執行完畢。
（三）甲○○竟不知警惕，又於90年8 月間，因施用第二級毒品
      案件，經本院於91年11月29日，以91年度易字第763 號判
      決，判處有期徒刑5 月，嗣於92年3 月14日確定，並與他
      罪接續執行，於93年4 月14日入監執行，並於97年5 月27
      日縮短刑期假釋出監，嗣後經撤銷假釋，餘殘刑有期徒刑
      11月又16日，而於98年9 月1 日入監執行殘刑，現正執行
      中。
（四）甲○○仍不知警惕，又於97年11月間，因施用第二級毒品
      案件，經本院於98年2 月20日，以98年度易字第35號判決
      ，判處有期徒刑5 月，嗣於98年3 月16日確定，現正執行
      中。
（五）甲○○不知悔改，又於98年2 月間，因施用第二級毒品案
      件，經本院於98年3 月31日，以98年度審竹簡字第309 號
      判決，判處有期徒刑5 月，嗣於98年4 月17日確定，現正
      執行中。
（六）甲○○竟不知悔改，又於98年3 月間，因施用第二級毒品
      案件，經本院於98年5 月7 日，以98年度審竹簡字第469
      號判決，判處有期徒刑6 月，嗣於98年6 月1 日確定，現
      正執行中。
（七）甲○○仍不知悔改，又於98年7 月間，因施用第二級毒品
      案件，經本院於98年9 月30日，以98年度竹北簡字第439
      號判決，判處有期徒刑6 月，嗣於98年10月29日確定。
（八）甲○○不知悛悔，於前開強制戒治處分執行完畢釋放後，
      「5 年內再犯」施用毒品案件，並經法院判處罪刑確定後
      ，復基於施用第二級毒品甲基安非他命的犯罪意思，於98
      年8 月31日晚上11時許，在新竹縣湖口鄉○○路邊，在其
      所駕駛之車牌號碼JZ－9442號自用小客車內，以將甲基安
      非他命置於玻璃球吸食器內，再以火燒烤，吸其煙霧之方
      式，施用第二級毒品甲基安非他命1 次。嗣於98年9 月1
      日凌晨1 時30分許，在新竹縣湖口鄉○○村○○鄰○○道路
      為警查獲，並扣得其所有之甲基安非他命1 包毛重0.49公
      克（原起訴書誤載為毛重0.30公克）、吸食器1 組，經警
      採集其尿液送驗結果，呈安非他命、甲基安非他命陽性反
      應，始悉上情。
三、處罰條文：
    毒品危害防制條例第10條第2 項、第18條第1 項前段，刑法
    第11條、第41條第1 項前段、第38條第1 項第2 款。
四、協商判決除有刑事訴訟法第455 條之4 第1 項第1 款於本訊
    問程序終結前，被告撤銷協商合意或檢察官撤回協商聲請者
    ；第2 款被告協商之意思非出於自由意志者；第4 款被告所
    犯之罪非第455 條之2 第1 項所定得以協商判決者；第6 款
    被告有其他較重之裁判上一罪之犯罪事實者；第7 款法院認
    應諭知免刑或免訴、不受理者情形之一，及違反同條第2 項
    「法院應於協商合意範圍內為判決；法院為協商判決所科之
    刑，以宣告緩刑或2 年以下有期徒刑、拘役或罰金為限」之
    規定者外，檢察官與被告均不得上訴。
五、如有前項得上訴之情形，得自收受宣示判決筆錄送達之日起
    10日內，向本院提出上訴書狀，上訴於第二審法院。
中    華    民    國    99    年    1     月    22    日
                  刑事第九庭書  記  官  蕭汝芳
                            審判長法官  馮俊郎
以上筆錄正本係照原本作成。
中    華    民    國    99    年    1     月    22    日
                            書  記  官  蕭汝芳
附錄本案處罰實體法條全文：
毒品危害防制條例第10條第2 項：
施用第二級毒品者，處3 年以下有期徒刑。

司法院資訊處製作；財團法人民間司法改革基金會備份。
